臺灣士林地方法院刑事判決
                                      111年度易字第326號
公  訴  人  臺灣士林地方檢察署檢察官
被      告  洪崇鈞



上列被告因竊盜案件，經檢察官提起公訴（111年度偵字第5895
號），本院判決如下：
    主  文
洪崇鈞犯竊盜罪，處拘役參拾日，如易科罰金，以新臺幣壹仟元
折算壹日。
未扣案之伍拾元硬幣壹枚及韋恩咖啡壹罐沒收，如全部或一部不
能沒收或不宜執行沒收時，追徵其價額。
    事  實
一、洪崇鈞為新北市○○區○○○街000 號勤樸天祥社區聘僱之保全
    人員，詎竟意圖為自己不法之所有，基於竊盜之犯意，於民
    國111 年1 月10日1 時2 分許，藉其擔任保全之職務應至停
    車場巡邏之便，於上址社區地下1 樓停車場內，一一嘗試徒
    手試圖開啟停放在該停車場內機車坐墊，見陳宥旻停放之車
    牌號碼為000-000 號普通重型機車（下稱甲機車）座墊未關
    閉上鎖，有機可乘，徒手扳開該機車坐墊，將右手伸入坐墊
    下方置物箱（下稱本案置物箱）內竊取陳宥旻所有之50元硬
    幣1 枚及韋恩咖啡1 罐（下合稱本案失竊物）。嗣陳宥旻發
    覺遭竊報警處理，經警調閱監視器影像，始循線查悉上情。
二、案經新北市政府警察局蘆洲分局報告臺灣士林地方檢察署（
    下稱士檢）檢察官偵查起訴。
    理  由
一、證據能力方面：
    按被告以外之人於審判外之言詞或書面陳述，除法律有規定
    者外，不得作為證據；又被告以外之人於審判外之陳述，雖
    不符同法第159條之1至第159條之4之規定，而經當事人於審
    判程序同意作為證據，法院審酌該言詞陳述或書面陳述作成
    時之情況，認為適當者，亦得為證據；又當事人、代理人或
    辯護人於法院調查證據時，知有第159條第1項不得為證據之
    情形，而未於言詞辯論終結前聲明異議者，視為有前項之同
    意，刑事訴訟法第159 條第1 項、第159 條之5 各有明文。
    經查，本判決所引用被告以外之人所為審判外之陳述，雖均
    屬傳聞證據，惟被告於本院準備程序時表示對各該證據之證
    據能力無意見（本院卷第20頁），迄至言詞辯論終結前，猶
    未再聲明異議（本院卷第52頁），本院審酌上開證據資料作
    成時之情況，尚無違法不當及證明力明顯過低之瑕疵，亦認
    為以之作為證據應屬適當，爰依刑事訴訟法第159 條之5 第
    1 項規定，認有證據能力。又本院引用卷內之非供述證據，
    並無證據證明係實施刑事訴訟程序公務員違背法定程序取得
　　，與待證事實均具關聯性，且經合法調查，依刑事訴訟法第
    158 條之4 規定之反面解釋，均有證據能力。
二、認定事實所憑證據及理由訊據被告矢口否認有何本案竊盜犯
    行，辯稱：我沒有拿告訴人放在本案置物箱裡的東西，因為
    他坐墊沒蓋好，我是幫忙壓下去蓋好，鎖起來，沒蓋好一定
    是有東西壓到，如果沒有東西就蓋得下去等語（本院卷第53
    至54頁）。經查：
  ㈠告訴人於警詢時陳稱：我於111 年1 月10日5 時10分許出門
    工作，騎乘甲機車到達公司後，打開坐墊要拿我放置的咖啡
    時，發現置物箱內所置本案失竊物遭竊，遂由我住的勤樸天
    祥社區警衛幫我查看監視器，才發現被告徒手打開甲機車坐
    墊翻找物品等語（士檢111 年度偵字第5895號卷【下稱偵字
    卷】第14頁），核與勤樸天祥社區監視錄影畫面所示，告訴
    人陳宥旻於111 年1 月10日1 時2 分前將其所使用之甲機車
　　，停放於勤樸天祥社區地下1 樓機車停車場，被告於同日1
    時1 分16秒許進入該停車場，手中未持任何物品，被告於1
    時2 分許掀開甲機車坐墊後，以右手伸進坐墊旋拿起1 物查
    看，再以雙手伸進坐墊內翻找些許時間後，將坐墊蓋上，隨
    後並將上開物品放入其長褲左邊口袋等情相符，有本院勘驗
    筆錄及監視器畫面翻拍照片在卷可稽（偵字卷第31至33頁、
    本院卷第37至38頁、第44至46頁），而被告亦直承上開監視
    錄影畫面所示之人為其本人（本院卷第38頁），依此堪認被
    告於上開時、地，確有徒手打開甲機車坐墊，並在本案置物
    箱翻找物品後，將該物品放入自己左邊長褲口袋之行為。
  ㈡被告雖辯稱其掀開甲機車坐墊並伸手入本案置物箱之因，係
    為幫忙移除物品使坐墊壓下去能蓋起來鎖好云云（本院卷第
    53頁）。然衡諸常情，如被告掀開機車坐墊之目的係為移除
    物品以將坐墊關鎖，其應於確認機車坐墊處可開啟狀態後，
    立刻將該坐墊關閉即可，然依本院勘驗上開監視錄影畫面所
    示，被告掀開甲機車坐墊後，尚於本案置物箱內翻找物品一
    段時間後，拿起物品查看，再伸手入本案置物箱繼續翻找數
    秒後，始將坐墊蓋上，並無任何移除坐墊開關處卡住物品之
    動作，其辯稱為協助告訴人確認坐墊是否上鎖關好始掀開坐
    墊，為移除卡住開關物品而伸手入本案置物箱內云云，顯與
    監視器所錄畫面完全不合，堪認被告係基於不法所有之意圖
　　，掀開坐墊於本案置物箱內尋找有價值之財物後竊取本案失
    竊物。
  ㈢綜上，被告否認犯罪之辯解，核屬卸責之詞，委不足取，本
    件事證明確，被告前開犯行，堪以認定，應依法論科。
三、論罪科刑：
  ㈠核被告所為，係犯刑法第320條第1項之竊盜罪。
  ㈡爰以行為人之責任為基礎，審酌被告任職於社區保全職務，
    本應善盡職責維護住戶財物安全，詎反藉由巡邏停車場期間
　　，恣意掀開住戶停放之未上鎖機車坐墊置物箱翻找其內財物
    以竊之，顯然欠缺自己職業應具品位之認知，亦乏尊重他人
    財產權之觀念；兼衡被告僅有交通致傷逃逸案獲緩起訴處分
    之素行，有臺灣高等法院被告前案紀錄表可稽（本院卷第9
    頁），其自陳之家庭、經濟、生活狀況（本院卷第54頁），
    犯罪手段係以掀開機車坐墊翻找置物箱方式竊取財物，暨被
    告始終否認犯罪及迄未與告訴人達成和解或獲取諒解（本院
    卷第54頁）之犯後態度等一切情狀，量處如主文所示之刑，
    並諭知易科罰金之折算標準，以示懲儆。
四、沒收：按犯罪所得，屬於犯罪行為人者，沒收之；於全部或
    一部不能沒收或不宜執行沒收時，追徵其價額；刑法第38條
    之1 第1 項前段、第3 項各有明文。本件被告上開犯行竊得
    本案失竊物，有告訴人指訴足憑，並經本院勘驗上開時地所
    錄監視器畫面足認被告確於上開時地，自本案置物箱內竊取
    物品，有勘驗筆錄可佐，故本案失竊物核屬被告本案犯罪所
    得，雖未扣案，然該物既無實際合法發還告訴人或有已實際
    賠償告訴人之情形，如上三、㈡已述，自應依刑法第38條之1
     第1項前段之規定，於其所犯之罪項下宣告沒收，併依同條
    第3項之規定，諭知於全部或一部不能沒收或不宜執行沒收
    時，追徵其價額。
據上論斷，應依刑事訴訟法第299 條第1 項前段，刑法第320 條
第3 項、第1 項、第25條第2 項、第41條第1 項本文、第38條之
1 第1 項前段、第3 項，刑法施行法第1 條之1 第1 項，判決如
主文。
本案經檢察官陳彥章提起公訴，檢察官周禹境到庭執行職務。
中　　華　　民　　國　 111　　年　　11　　月　　9 　　日
                  刑事第九庭　法  官  李嘉慧
以上正本證明與原本無異。
如不服本判決應於收受送達後20日內向本院提出上訴書狀，並應
敘述具體理由；其未敘述上訴理由者，應於上訴期間屆滿後20日
內向本院補提理由書（均須按他造當事人之人數附繕本）。因疫
情而遲誤不變期間，得向法院聲請回復原狀。
                              書記官  鄭毓婷
中　　華　　民　　國　 111　　年　　11　　月　　9 　　日
　　　　　　　　　　　　　　　　　　 
附錄法條：中華民國刑法第320條